【裁判字號】    98,聲,945
【裁判日期】    980922
【裁判案由】    返還提存物
【裁判全文】
臺灣臺南地方法院民事裁定               98年度聲字第945號
聲  請  人  慶銀資產管理股份有限公司
法定代理人  丙○○
代  理  人  甲○○
相  對  人  乙○○
上列當事人間聲請返還擔保金事件，本院裁定如下：
    主  文
本院九十六年度存字第一八六四號提存事件聲請人所提存之擔保
金新臺幣貳拾萬貳仟元，准予返還。
聲請程序費用由相對人負擔。
    理  由
一、按訴訟終結後，供擔保人證明已定20日以上之期間，催告受
    擔保利益人行使權利而不行使者，法院應依供擔保人之聲請
    ，以裁定命返還其提存物，民事訴訟法第104條第1項第3款
    前段定有明文。前開規定，於其他依法令供訴訟上之擔保者
    準用之，並為同法第106條所規定。而該款所謂「訴訟終結
    」，應從廣義解釋，包括撤銷假扣押或假處分裁定及執行程
    序終結在內（最高法院88年度台抗字第682號裁定意旨參照
    ）。
二、聲請意旨略以：聲請人與相對人間請求清償借款事件，聲請
    人前遵本院96年度全字第2746號民事假扣押裁定為擔保假扣
    押，曾提供新臺幣202,000元為擔保金，並以本院96年度存
    字第1864號擔保提存事件提存後，聲請以本院96年度執全字
    第1705號對相對人之財產執行假扣押在案。茲聲請人已聲請
    撤銷上開假扣押執行程序，訴訟已經終結，且聲請人聲請本
    院98年度聲字第656號裁定命相對人限期行使權利，而相對
    人逾期未行使權利，爰依民事訴訟法第104條第1項第3款之
    規定，聲請返還擔保金等語。
三、經查：聲請人主張之上開事實，業據其提出與所述相符之本
    院96年度裁全字第2746號假扣押裁定、96年度存字第1864號
    提存書、98年度聲字第656號限期行使權利裁定暨確定證明
    書各1件為證，並經本院依職權調閱上開本院97年度執全字
    第1705號 (含96年裁全字第2746號)假扣押執行卷、98年度
    聲字第656號限期行使權利卷暨確定證明書、96年度存字第
    1864號提存卷核閱屬實。茲因該假扣押執行事件既經聲請人
    聲請撤銷假扣押執行而告終結 (中華民國98年6月18日南院
    龍96執全正字第1705號函)，又相對人迄未對聲請人行使權
    利，有本院民事紀錄科查詢表及電話紀錄各1份在卷足參。
    從而依前開規定，聲請人聲請返還擔保金自無不合，應予准
    許。
四、依民事訴訟法第95條、第78條，裁定如主文。
中    華    民    國    98    年    9     月    22    日
                  民事庭       司法事務官
以上正本係照原本作成
如不服本裁定，應於裁定送達後10日內，以書狀向司法事務官提
出異議。
中    華    民    國    98    年    9     月    24    日
                                書記官  鍾佳佑


司法院資訊處製作；財團法人民間司法改革基金會備份。
